臺灣高等法院高雄分院刑事判決　　九十一年度上訴字第三七號
　　上　訴　人　乙○○
　　即　被　告
　　指定辯護人　本院公設辯護人 孫妙岑
右上訴人因違反槍砲彈藥刀械管制條例案件，不服臺灣高雄甲方法院九十年度訴字第
一七五七號中華民國九十年一月二十五日第一審判決（起訴案號：臺灣高雄甲方法院
檢察署九十年度偵字第一一三七八號、移送併辦案號：九十年度偵字第一六三八四號
），提起上訴，本院判決如左：
      主  文
上訴駁回。
    事  實
一、乙○○於民國八十八年間某日，受其年籍不詳成年之友人呂志豪委託，未經許可
    而寄藏呂志豪持有之美國Ａ．Ａ．ＡＲＭＳ廠ＡＰ９型口徑九ＭＭ制式半自動手
    槍（槍枝管制編號：0000000000）、制式口徑九ＭＭ子彈十二顆及西
    班牙ＬＬＡＭＡ廠ＭＡＸ─I型口徑九ＭＭ制式半自動手槍（槍枝管制編號：0
    000000000）、制式口徑九ＭＭ子彈八顆，將之藏放於高雄縣岡山鎮○
    ○里○○路十四號住處後面。嗣於九十年六月七日凌晨零時許，自住處攜帶上開
    槍、彈，應邀至高雄市○○區○○路華園大飯店附設之小麗池夜總會，與鄭瑞元
    、葉先捷、許良成、江志成、王志遠、姚明志、黃仁志及不詳姓名者多人飲酒，
    並將上開槍彈藏放於身上，席間因姚明志毆打不詳姓名友人，包廂內友人便開始
    鼓譟及搗毀杯盤及設備，嗣後乙○○便與江志成及不詳姓名友人於同日凌晨三時
    許先行開車離開。嗣於回家途中，因接獲不詳姓名友人電話通知其到高雄市三民
    區○○○路二六八號之九如茶行，乙○○便由江志成及不詳姓名友人附載前往，
    而葉先捷等人亦分乘不同車輛前往九如茶行會合。乙○○原與九如茶行老板丙○
    ○於八十四年間在台南監獄服刑時相識，因覺丙○○對其態度冷淡，早已心生不
    滿，復於同日凌晨三時五十五分許抵達上開茶行時，因鄭瑞元、葉先捷、王志遠
    等人已先行抵達該處，並與茶行之人在該處拉扯，乙○○乃基於毀損茶行鐵門之
    犯意，持上開美國Ａ．Ａ．ＡＲＭＳ廠ＡＰ９型口徑九ＭＭ制式半自動手槍，朝
    茶行關閉之大門擊發六槍，致該茶行鐵門及玻璃破損，茶行內之丁○○為擊碎之
    玻璃刮傷右臉（毀損及傷害部分未據告訴）。混亂中乙○○攜上開槍彈返回車內
    ，車子旋即駛離，適為當時在該處巡邏之保安大隊警車發現追遂，乙○○為求脫
    身，復攜上開槍彈下車，攔阻計程車欲逃離，為追趕而至之警員當場逮捕，當場
    扣得乙○○持有之上開手槍二支及制式子彈十四顆（因已擊發六顆）。
二、案經高雄市政府警察局移送臺灣高雄甲方法院檢察署檢察官偵查起訴。
    理  由
一、訊據上訴人即被告乙○○對於右揭事實供承不諱，核與目擊證人周士明、郭秀卿
    、丁○○、葉先捷、及查獲警員詹立昇、林奇鋒分別於警、偵訊及原審審理時所
    證述情節相符。又被告乙○○持有為警查扣之上開半自動制式手槍二支及子彈十
    四顆經送內政部警政署刑事警察局鑑驗結果，認：附表編號一之槍枝（槍枝管制
    編號：0000000000）係美國Ａ．Ａ．ＡＲＭＳ廠ＡＰ９型口徑九ＭＭ
    制式半自動手槍，槍管內具六條右旋之來復線，槍號為「０一六一八三」，機械
    性能良好，可擊發子彈，具有殺傷力；編號二之制式子彈六顆，均經試射，認均
    係九ＭＭ制式子彈，均具殺傷力；編號三之槍枝（槍枝管制編號：000000
    000000）係西班牙ＬＬＡＭＡ廠ＭＡＸ─I型口徑九ＭＭ制式半自動手槍
    ，槍管內具六條右旋之來復線，槍號為「０七—０四—０七０六四—九九」，機
    械性能良好，可擊發子彈，具有殺傷力；編號四之制式子彈八顆，經試射二顆，
    認均係九ＭＭ制式子彈，均具殺傷力，而於九如茶行當場查扣之彈殼四顆，認均
    係已擊發之口徑九ＭＭ制式彈殼，經與附表編號一所示手槍試射之彈殼比對結果
    ，其彈底特徵紋痕相吻合，係由編號一所示槍枝所擊發等情，有內政部警政署刑
    事警察局九十年七月十六日刑鑑字第八八四四三號鑑驗通知書一份在卷可憑。又
    被告於警訊時固曾供稱：上揭槍枝及子彈係案發當日同夥友人鄭瑞元自家中取出
    交我持有云云（見九十年六月二十八日警訊筆錄），證人黃仁志於警訊中亦證稱
    ：「我們先到鄭瑞元家裡，鄭瑞元下車進到屋裡拿取一把衝鋒槍、一把九０手槍
    及一把轉輪手槍，鄭瑞元當場把轉輪手槍交給葉先捷隨身攜帶，另外二把槍鄭瑞
    元自己帶在身上。」等語（見九十年六月二十六日警訊筆錄），然被告嗣於偵、
    審中皆否認上情，證人黃仁志於原審調查時亦到庭結證稱：「槍支在哪裡拿到的
    我不清楚，警訊那些話是警察告訴我的。」等語（見原審卷第七十一頁），二人
    供述前後不一，復查無其他積極事證足資認定本件槍彈係鄭瑞元持有，於案發當
    日交予被告持用，應以被告事後於偵、審中所稱系爭槍彈係其友人呂志豪所委託
    寄藏，較符常情而堪採信。至被告於原審雖另辯稱：我當時已喝醉酒，所以狀況
    不清楚，不曉得為何開槍云云，惟查上開事實對於被告上開未經許可寄藏槍彈犯
    行之成立並無影響，且被告亦自承係於回家途中即案發前接到電話，復用行動電
    話回撥，參諸被告於案發後尚知返回原車逃離現場，嗣後復攜上開槍彈下車攔阻
    計程車欲逃離等情（見原審卷第九十五頁），顯見其當時之意識相當清楚，其行
    為時並無任何精神耗弱之情況，是被告上開辯解，顯非可採。綜上所述，本案事
    證明確，被告違反槍砲彈藥刀械管制條例之犯行，堪以認定。
二、核被告乙○○所為，係犯槍砲彈藥刀械管制條例第七條第四項之未經許可寄藏手
    槍罪與同條例第十二條第四項之未經許可寄藏子彈罪。其未經許可同時寄藏手槍
    及子彈，係一行為觸犯數罪名，為想像競合犯，應依刑法第五十五條規定，從一
    重之未經許可寄藏手槍罪處斷。又寄藏係受人委託代為保管，其保管本身所為之
    持有，乃寄藏之當然結果，法律上已就寄藏行為為包括之評價，不另就持有論罪
    。
三、原審因而適用槍砲彈藥刀械管制條例第七條第四項，第十二條第四項，刑法第十
    一條前段，第五十五條，第四十二條第二項，第三十八條第一項第一款，罰金罰
    鍰提高標準條例第二條，現行法規所定貨幣單位折算新台幣條例第二條之規定，
    並審酌被告有毒品前科，素行不良，有卷附臺灣高等法院被告全國前案記錄表可
    稽，猶受託寄藏槍彈，更因細故即持槍射擊被害人之店門，漠視法紀，惟念其犯
    罪後坦承犯行之良好態度等一切情狀，量處有期徒刑六年六月併科罰金新台幣十
    萬元，並就罰金部分諭知如易服勞役，以新台幣九百元即銀元三百元折算壹日；
    至台灣高雄甲方法院檢察署檢察官移送併辦之該署九十年度偵字第一六三八四號
    違反槍砲彈藥刀械管制條例部份，與檢察官所起訴被告未經許可寄藏手槍之犯罪
    事實相同，屬於單純一罪，自得就該併辦部份併為審理。扣案如附表編號一、三
    所示之手槍二支及編號四所示之子彈六顆，具有殺傷力係屬違禁物，依刑法第三
    十八條第一項第一款規定予以宣告沒收；至附表編號二所示扣案之子彈六顆、編
    號四所示扣案之子彈二顆，業經鑑定試射耗費，有刑事警察局鑑驗通知書一紙在
    卷可憑，無從為沒收之諭知，又子彈擊發後所餘之彈殼與擊出之彈頭，已非違禁
    物，爰亦不予宣告沒收；又以槍砲彈藥刀械管制條例已於九十年十一月十四日修
    正公布施行，並於同年月十六日生效，而修正前槍砲彈藥刀械管制條例第十九條
    關於「犯第七條等罪而經判處徒刑者，應於刑之執行完畢或赦免後令入勞動場所
    強制工作」之規定，於此次修正已經刪除，則依「保安處分適用裁判時之法律」
    之規定，自無庸為強制工作之諭知，於理由欄併予敘明；其認事用法，均無不合
    ，量刑亦稱允當，被告上訴意旨，以原審量刑過重，指摘原判決不當，並無理由
    ，應予駁回。
據上論結，應依刑事訴訟法第三百六十八條，判決如主文。
本案經檢察官劉文水到庭執行職務。
中    華    民    國     九十一     年       四       月     二十五   日
                              臺灣高等法院高雄分院刑事第七庭
                                  審判長法官  李春昌
                                        法官  莊飛宗
                                        法官  黃憲文
右正本證明與原本無異。
如不服本判決應於收受本判決後十日內向本院提出上訴書狀，其未述上訴理由者，
並得於提起上訴後十日內向本院補提理由書狀（均須按他造當事人之人數附繕本)「
切勿逕送上級法院」。
                                      書記官  黃玉珠
中    華    民    國     九十一     年       四       月     二十九   日
附表：
┌──┬────────────────────────────────┐
│編號│物  品                                                          │
├──┼────────────────────────────────┤
│ 一 │美國Ａ．Ａ．ＡＲＭＳ廠ＡＰ９型口徑九ＭＭ制式半自動手槍一支（獲案│
│    │槍枝管制編號：0000000000號）                          │
├──┼────────────────────────────────┤
│ 二 │可擊發具殺傷力之口徑九ＭＭ之制式子彈十二顆（業經乙○○擊發六顆，│
│    │剩餘六顆子彈於扣案送鑑後均經試射）                              │
├──┼────────────────────────────────┤
│ 三 │西班牙ＬＬＡＭＡ廠ＭＡＸ—Ｉ型口徑九ＭＭ制式半自動手槍一支（獲案│
│    │槍枝管制編號：0000000000號）                          │
├──┼────────────────────────────────┤
│ 四 │可擊發具殺傷力之口徑九ＭＭ之制式子彈八顆（於扣案後經試射二顆）  │
│    │                                                                │
└──┴────────────────────────────────┘
槍砲彈藥刀械管制條例第七條
未經許可，製造、販賣或運輸火砲、肩射武器、機關槍、衝鋒槍、卡柄槍
、自動步槍、普通步槍、馬槍、手槍或各類砲彈、炸彈、爆裂物者，處死
刑、無期徒刑或七年以上有期徒刑；處徒刑者，併科新台幣三千萬元以下
罰金。
未經許可，轉讓、出租或出借前項所列槍砲、彈藥者，處無期徒刑或五年
以上有期徒刑，併科新台幣一千萬元以下罰金。
意圖供自己或他人犯罪之用，而犯前二項之罪者，處死刑或無期徒刑；處
徒刑者，併科新台幣五千萬元以下罰金。
未經許可，持有、寄藏或意圖販賣而陳列第一項所列槍砲、彈藥者，處五
年以上有期徒刑，併科新台幣一千萬元以下罰金。
第一項至第三項之未遂犯罰之。
槍砲彈藥刀械管制條例第十二條
未經許可，製造、販賣或運輸子彈者，處一年以上七年以下有期徒刑，併
科新台幣五百萬元以下罰金。
未經許可，轉讓、出租或出借子彈者，處六月以上五年以下有期徒刑，併
科新台幣三百萬元以下罰金。
意圖供自己或他人犯罪之用，而犯前二項之罪者，處三年以上十年以下有
期徒刑，併科新台幣七百萬元以下罰金。
未經許可，持有、寄藏或意圖販賣而陳列子彈者，處五年以下有期徒刑，
併科新台幣三百萬元以下罰金。
第一項至第三項之未遂犯罰之。
                                                                        Ｄ
